臺灣嘉義地方法院刑事判決　　　　　　　　　　　　　九十三年度訴字第四六九號
　　公　訴　人　臺灣嘉義地方法院檢察署檢察官
　　被　　　告　甲○○
右列被告因違反毒品危害防制條例案件，經檢察官提起公訴（九十三年度毒偵字第五
六七○號），本院合議庭裁定由受命法官以簡式程序進行審理，判決如左：
    主  文
甲○○連續施用第一級毒品，累犯，處有期徒刑拾月，扣案之第一級毒品海洛因壹小
包（合計淨重零點玖玖公克）沒收銷燬之，扣案之前揭海洛因外包裝（總重零點肆伍
公克）均沒收之；又連續施用第二級毒品，累犯，處有期徒刑伍月，扣案之第二級毒
品甲基安非他命小包（總淨重點捌伍公克，共取零點零捌公克鑑驗，總餘點柒
柒公克）沒收銷燬之，扣案之前揭甲基安非他命外包裝（總重拾捌點壹陸公克）沒收
之。應執行有期徒刑壹年貳月，扣案之第一級毒品海洛因壹小包（合計淨重零點玖玖
公克）及第二級毒品甲基安非他命小包（總淨重點捌伍公克，共取零點零捌公克
鑑驗，總餘點柒柒公克）均沒收銷燬之，扣案之前揭海洛因外包裝（總重零點肆伍
公克）及前揭甲基安非他命外包裝（總重拾捌點壹陸公克）均沒收之
    事  實
一、(1)甲○○前因違反麻醉藥品管理條例案件，經台灣彰化地方法院於民國（下同）
    八十一年三月二十日，以八十一年度易字第二五一號判處有期徒刑七月，緩刑四
    年確定，又因肅清煙毒條例等案件，經台灣彰化地方法院於八十二年二月十八日
    ，以八十二年度訴字第一○一號判處應執行有期徒刑三年四月確定，另因逃亡案
    件，經陸軍步兵第二○三師司令部於八十二年八月三十日，以八十二年判字第二
    十五號判處有期徒刑一年六月確定，再因違反麻醉藥品管理條例案件，經本院於
    八十二年九月二十七日，以八十二年度易字第一五八六號判處有期徒刑八月確定
    ，復由本院於八十二年十一月三十日，以八十二年度聲字第四四四號將前揭有期
    徒刑一年六月及八月罪刑裁定應執行有期徒刑一年十月確定，並由台灣彰化地方
    法院於八十二年八月二十三日，以八十二年度撤緩字第九四號裁定將前揭緩刑撤
    銷，接續執行至八十四年十月二十四日縮刑假釋出獄（假釋期滿日期為八十八年
    三月三十一日），繼因違反麻醉藥品管理條例案件，由本院於八十五年九月三日
    ，以八十五年度易字第一二二四號判處有期徒刑十月確定，前揭假釋並遭撤銷，
    接續執行至八十八年一月八日假釋（假釋期滿日期為八十九年十月二十七日），
    惟此假釋又遭撤銷，所餘一年九月十九日殘刑執行至九十一年九月二十二日縮刑
    執行完畢。(2)竟不知惕勵，因施用毒品案件，經本院以八十八年度毒聲字第九四
    ○號裁定送觀察、勒戒後，認有繼續施用毒品之傾向，由本院以八十八年度毒聲
    字第一○二九號裁定令入戒治處所施以強制戒治一年，再經本院以八十九年度毒
    聲字第一一七號裁定停止戒治，所餘戒治期間付保護管束，復由本院以八十九年
    度毒聲字第六四八號裁定撤銷停止戒治，施以強制戒治，嗣戒治期滿，經台灣嘉
    義地方法院檢察署檢察官於九十年一月五日，以九十年度戒毒偵字第一二號不起
    訴處分確定；(3)詎甲○○仍不知悔改，另基於施用第一級毒品、第二級毒品之概
    括犯意，自九十三年八月中旬某日起至同年九月二十二日晚間某時止之期間內，
    在其位於嘉義市○○路一八三號十樓之一居處，連續施用海洛因、甲基安非他命
    多次；警方於九十三年九月二十二日晚間十一時四十分許，在嘉義市○○路及向
    榮街口攔檢查獲，並扣得甲○○所有之海洛因一小包（合計淨重零點九九公克）
    、供施用海洛因所用之前開毒品外包裝（總重零點四五公克），及甲基安非他命
    三小包（總淨重三點八五公克，共取零點零八公克鑑驗，總餘三點七七公克）、
    其所有供施用甲基安非他命所用之前開毒品外包裝（重十八點一六公克）；警方
    並於查獲翌日下午三時十分，得甲○○同意採其尿液送驗，結果呈嗎啡陽性及甲
    基安非他命陽性反應。
二、案經嘉義市警察局移送臺灣嘉義地方院檢察署檢察官偵查起訴。
    理  由
一、(1)訊據被告甲○○對於右揭犯罪事實坦承不諱（見本院九十三年十二月二十七日
    審判筆錄），又前揭為警查扣之第一級毒品海洛因一小包（合計淨重零點九九公
    克）及第二級毒品甲基安非他命三小包（總淨重三點八五公克，共取零點零八公
    克鑑驗，總餘三點七七公克），經送驗結果分別確係海洛因、甲基安非他命等情
    ，有法務部調查局九十三年十月二十日調科壹字第一八○○○一八八一號鑑定通
    知書、內政部警政署刑事警察局九十三年十二月二日刑鑑字第○九三○二○一五
    五六號鑑驗通知書各一紙附卷可佐（見偵卷第十九頁，本院卷第二十八頁）；且
    被告經警採尿送驗，結果呈甲基安非他命陽性及嗎啡陽性（海洛因吸食入人體，
    經代謝作用又可分解成嗎啡，故海洛因在進入人體後，均以嗎啡型態排於尿液中
    ）反應一情，亦有嘉義市衛生局檢驗涉嫌毒品及管制藥品之尿液檢體案件報告及
    代號與姓名對照表各一紙在卷可稽（見警卷第十頁，偵卷第二十頁），復有前揭
    海洛因外包裝（總重零點四五公克）及前開甲基安非他命外包裝（重十八點一六
    公克）扣案足憑，被告前開自白與事實相符，可予採信；(2)此外，被告前因施用
    毒品案件，經本院裁定送觀察、勒戒後，認有繼續施用毒品之傾向，由本院裁定
    送強制戒治，嗣經裁定停止戒治後，復由本院裁定撤銷停止戒治，繼續施以強制
    戒治，嗣戒治期滿，由檢察官於九十年一月五日為不起訴處分確定等情，亦有台
    灣高等法院被告全國前案紀錄表、台灣嘉義地方法院檢察署刑案資料查註紀錄表
    等件附卷可參，是被告於五年內又犯本件之毒品危害防制條例第十條之罪，可信
    為真正；(3)綜上所述，本件事證明確，被告犯行洵堪認定。
二、(1)查海洛因為第一級毒品，甲基安非他命為第二級毒品，毒品危害防制條例第二
    條第二項第一款、第二款定有明文。核被告甲○○所為，係犯毒品危害防制條例
    第十條第一項、第二項之施用第一級、第二級毒品罪；其施用前、後持有海洛因
    、甲基安非他命之低度行為，為施用之高度行為所吸收，均不另論罪。再被告前
    揭多次施用海洛因、甲基安非他命之行為，時間緊接，且犯罪構成要件相同，顯
    係基於概括犯意反覆為之，均應依連續犯規定論以一罪，並加重其刑。而被告所
    犯連續施用甲基安非他命及連續施用海洛因二罪間，構成要件互殊，犯意個別，
    應分論併罰。被告前因違反麻醉藥品管理條例案件，經台灣彰化地方法院以八十
    一年度易字第二五一號判處有期徒刑七月，緩刑四年確定，又因肅清煙毒條例等
    案件，經台灣彰化地方法院以八十二年度訴字第一○一號判處應執行有期徒刑三
    年四月確定，另因逃亡案件，經陸軍步兵第二○三師司令部以八十二年判字第二
    十五號判處有期徒刑一年六月確定，再因違反麻醉藥品管理條例案件，經本院以
    八十二年度易字第一五八六號判處有期徒刑八月確定，復由本院以八十二年度聲
    字第四四四號將前揭有期徒刑一年六月及八月罪刑裁定應執行有期徒刑一年十月
    確定，並由台灣彰化地方法院以八十二年度撤緩字第九四號裁定將前揭緩刑撤銷
    ，接續執行至八十四年十月二十四日縮刑假釋出獄（假釋期滿日期為八十八年三
    月三十一日），繼因違反麻醉藥品管理條例案件，由本院以八十五年度易字第一
    二二四號判處有期徒刑十月確定，前揭假釋並遭撤銷，接續執行至八十八年一月
    八日假釋（假釋期滿日期為八十九年十月二十七日），惟此假釋又遭撤銷，所餘
    一年九月十九日殘刑執行至九十一年九月二十二日縮刑執行完畢完畢等情，有前
    開查註紀錄表及前案紀錄表、裁定及判決等件附卷可稽（見本院卷第三十四頁、
    第五十一頁至第五十三頁），其於受有期徒刑之執行完畢後，五年之內再犯本件
    有期徒刑以上之罪，為累犯，依刑法第四十七條規定，應加重其刑，其刑有二種
    加害事由，前揭二罪均遞加重之。(2)爰審酌被告有施用毒品前科，經觀察勒戒及
    強制戒治，竟又再度施用，顯見其意志不堅，仍未戒絕，犯罪之動機、方法、屬
    自殘性犯罪、犯後坦承犯行，態度尚稱良好等一切情狀，分別量處如主文所示之
    刑，並定其應執行之刑（按數罪併罰中之一罪，依刑法規定得易科罰金，若因與
    不得易科之他罪併合處罰結果而不得易科罰金時，原得易科部分所處之刑，自亦
    無庸為易科折算標準之記載，司法院大法官會議釋字第一四四號解釋及最高法院
    八十三年度台抗字第一三三號裁定可資參照），以資懲儆。(3)扣案之海洛因二小
    包（合計淨重零點九九公克）及甲基安非他命三小包（總淨重三點八五公克，共
    取零點零八公克鑑驗，總餘三點七七公克），分屬第一級、第二級毒品，應依毒
    品危害防制條例第十八條第一項前段規定，不問屬於犯人與否，均沒收銷燬之；
    另扣案之前揭海洛因外包裝（總重零點四五公克）及甲基安非他命外包裝（重十
    八點一六公克），分別係被告所有且供施用海洛因及甲基安非他命所用之物，業
    據其供陳在卷，應依刑法第三十八條第一項第二款、第三項規定併予沒收之。
據上論斷，應依刑事訴訟法第二百七十三條之一第一項、第二百九十九條第一項前段
，毒品危害防制條例第十條第一項、第二項、第十八條第一項前段，刑法第十一條、
第五十六條、第四十七條、第五十一條第五款、第三十八條第一項第二款，判決如主
文。
本案經檢察官柯文綾到庭執行職務。
中      華       民       國      九十三    年     十二  月   二十九    日
                                      臺灣嘉義地方法院刑事第二庭
                                          法  官  盧  鳳  田
右正本證明與原本無異。
如不服本判決，應於判決送達後十日內，向本院提出上訴狀（應附繕本）。
中      華       民       國      九十三    年     十二  月   三十一    日
                                          書記官  楊  國  色
附錄論罪科刑法條：
毒品危害防制條例第十條：
施用第一級毒品者，處六月以上五年以下有期徒刑。
施用第二級毒品者，處三年以下有期徒刑。
